臺灣新北地方法院刑事判決
111年度審交易字第215號
公  訴  人  臺灣新北地方檢察署檢察官
被      告  余沛晴


選任辯護人  劉玉津律師
上列被告因過失傷害案件，經檢察官提起公訴（111年度調偵字
第399號），被告於準備程序中就被訴事實為有罪之陳述，經本
院裁定改以簡式審判程序審理，判決如下：
    主  文
余沛晴犯過失傷害罪，處有期徒刑參月，如易科罰金，以新臺幣
壹仟元折算壹日。
    事實及理由
一、余沛晴於民國110年3月30日22時34分許，騎乘車牌號碼000-
    000號普通重型機車，欲自新北市泰山區明志路與貴陽街三
    岔路口頂端處往貴陽街方向行駛，本應注意汽車於行駛至交
    岔路口，應遵守燈光號誌之指示及注意車前狀況，並隨時採
    取必要之安全措施，而依當時天氣晴、夜間有照明、市區道
    路柏油路面、乾燥、無缺陷、無障礙物、視距良好而無不能
    注意之情事，竟疏未注意及此，貿然闖越紅燈，適陳姵樺搭
    乘馬家豪騎乘之車牌號碼000-0000號普通重型機車，沿新北
    市泰山區明志路往漢口街方向行駛至上開地點，遭余沛晴所
    騎乘之機車撞及，致馬家豪、陳姵樺人車倒地，陳姵樺因而
    受有顱骨骨折併硬膜上血腫、創傷性蜘蛛膜下出血及左脛骨
    遠端內踝骨裂等傷害（馬家豪未提起過失傷害告訴）。
二、證據： 
　㈠被告余沛晴於警詢、偵查、本院準備程序及審理時之自白。
　㈡告訴人陳姵樺於警詢及偵查中之指訴。
　㈢證人馬家豪於警詢時之陳述。
　㈣道路交通事故現場圖1份、道路交通事故調查報告表㈠㈡1份、
    事故現場照片及機車之照片共18張。
　㈤道路交通事故肇事人自首情形紀錄表2張。
　㈥現場監視器檔案光碟1張。
　㈦新北市政府車輛行車事故鑑定會之新北車鑑字第0000000號鑑
    定意見書1份。
　㈧天主教輔仁大學附設醫院診斷證明書3份。　
三、論罪科刑：
  ㈠核被告所為，係犯刑法第284條前段之過失傷害罪。又被告於
    肇事後，經報案人或勤指中心轉來資料未報明肇事人資料，
    處理人員前往傷者就醫之醫院處理時，被告在場，並當場承
    認為肇事人，有道路交通事故肇事人自首情形記錄表1份在
    卷可稽，嗣並接受裁判，合於自首之規定，爰依刑法第62條
    前段規定，減輕其刑。至被告於本院中主張，騎乘重型機車
    搭載告訴人之馬家豪亦有過失乙節，然縱使被告與馬家豪均
    有過失，兩者均為車禍事故發生之原因時，乃係被告與馬家
    豪在民事損害賠償責任上之過失比例分配問題，只要被告就
    車禍事故發生具有過失，縱馬家豪與有過失，亦不影響被告
    刑事過失責任之成立，換言之，被告並不因馬家豪與有過失
    ，而免除其就本案車禍發生所應負之刑事過失責任，併予敘
    明。　　
  ㈡爰審酌被告騎乘普通重型機車行駛在道路上，行經肇事地點
    ，未依號誌行駛，貿然闖紅燈穿越路口，致生本件交通事故
    ，使告訴人受有上開傷害，其行為應予非難，惟犯後坦承犯
    行，態度尚佳，且無前科紀錄，有臺灣高等法院被告前案紀
    錄表在卷可憑，素行良好，然迄未與告訴人達成和解或賠償
    損害，兼衡其個人戶籍資料查詢結果註記大學畢業之教育程
    度、於警詢中自陳勉持之家庭經濟狀況、過失情節、告訴人
    所受傷勢等一切情狀，量處如主文所示之刑，並諭知易科罰
    金之折算標準。　
據上論斷，應依刑事訴訟法第273條之1第1項、第299條第1項前
段，判決如主文。
本案經檢察官林殷正偵查起訴，由檢察官宋有容到庭執行職務。
中　　華　　民　　國　　111 　年　　5 　　月　　2　　 日
                  刑事第二十三庭  法  官  龔書安
上列正本證明與原本無異。
如不服本判決，應於判決送達後20日內敘明上訴理由，向本院提
出上訴狀 (應附繕本) ，上訴於臺灣高等法院。其未敘述上訴理
由者，應於上訴期間屆滿後20日內向本院補提理由書「切勿逕送
上級法院」。
　　　　　　　　　　　　　　　　　書記官  石秉弘
中　　華　　民　　國　　111 　年　　5 　　月　　4 　　日
附錄本案論罪科刑法條全文：
中華民國刑法第284條
因過失傷害人者，處1年以下有期徒刑、拘役或10萬元以下罰金
；致重傷者，處3年以下有期徒刑、拘役或30萬元以下罰金。